【裁判字號】    97,易,942
【裁判日期】    980213
【裁判案由】    違反毒品危害防制條例
【裁判全文】
臺灣新竹地方法院刑事判決               97年度易字第942號
公  訴  人  臺灣新竹地方法院檢察署檢察官
被      告  甲○○
上列被告因違反毒品危害防制條例案件，經檢察官提起公訴（97
年度毒偵字第2202號），經本院裁定依簡式審判程序判決如下：
    主  文
甲○○施用第二級毒品，累犯，處有期徒刑捌月。
    事  實
一、甲○○前曾於民國95年間因違反毒品危害防制條例案件，經
    本院於95年8 月31日以95年度竹北簡字第305 號判處有期徒
    刑6 月，於95年9 月18日確定；又於96年間因違反毒品危害
    防制條例案件，經本院於96年3 月23日以96年度易字第140
    號判處有期徒刑7 月，於96年4 月12日確定，嗣並經本院於
    96年7 月30日以96年度聲減字第480 號裁定減為有期徒刑3
    月又15日確定，嗣上揭案件接續執行，於96年10月8 日縮刑
    期滿執行完畢。
二、甲○○前曾於90年間因施用毒品案件，經臺灣新竹地方法院
    檢察署檢察官聲請，而經本院於90年10月26日以90年度毒聲
    字第1599號裁定送勒戒處所觀察、勒戒，旋因觀察、勒戒後
    ，因認無繼續施用毒品傾向，於90年12月6 日執行完畢出所
    ，並經臺灣新竹地方法院檢察署檢察官於90年12月7 日以90
    年度毒偵字第1533號為不起訴處分確定。其又於94年間因施
    用毒品案件，經臺灣新竹地方法院檢察署檢察官聲請簡易判
    決處刑，而經本院於94年10 月7 日以94年度竹北簡字第271
    號判處有期徒刑5 月，於94年11月7 日確定。又於95年間因
    施用毒品案件，經臺灣新竹地方法院檢察署檢察官聲請簡易
    判決處刑，而經本院於95年8 月31日以95年度竹北簡字第
    305 號判處有期徒刑6 月，於95年9 月18日確定。其又於96
    年間因施用毒品案件，經臺灣新竹地方法院檢察署檢察官起
    訴，而經本院於96年3 月23日以96年度易字第140 號判處有
    期徒刑7 月，於96年4月12 日確定。
三、惟甲○○猶不知悔改，復於前開觀察勒戒處分執行完畢及前
    揭違反毒品危害防制條例案件後5 年內，基於施用第二級毒
    品安非他命之犯意，於97年9 月17日22時許，在其友人位於
    新竹縣竹東鎮之住處客廳內，以將安非他命置於玻璃球內，
    再以火燒烤，吸其煙霧之方式，施用第二級毒品安非他命。
    嗣於97年9 月20日8 時20分許，在新竹縣政府警察局新埔分
    局關西分駐所內，經其同意後採尿，為警將其親採封緘之尿
    液送驗結果呈安非他命及甲基安非他命陽性反應，因而循線
    查悉上情。
四、案經新竹縣政府警察局新埔分局報請臺灣新竹地方法院檢察
    署檢察官偵查起訴。
    理  由
一、本件被告甲○○所犯為毒品危害防制條例第10條第2 項之施
    用第二級毒品罪，非死刑、無期徒刑、最輕本刑為三年以上
    有期徒刑之罪，或高等法院管轄第一審之案件，被告於本院
    準備程序進行中，就被訴事實為有罪之陳述，經本院認合於
    新修正刑事訴訟法第273 條之1 第1 項之規定，裁定進行簡
    式審判程序，合先敘明。
二、訊據被告甲○○對於上揭時地以如事實欄所示方法，施用第
    二級毒品安非他命等情坦承不諱，而經警將被告親採封緘之
    尿液送驗結果，確呈安非他命陽性及甲基安非他命陽性反應
    等情，有新竹縣政府警察局毒品犯罪嫌疑人尿液採驗作業管
    制紀錄及詮昕科技股份有限公司於97年10月9 日所出具之濫
    用藥物尿液檢驗報告各1 份附卷足憑，足見被告所為前開自
    白，確與事實相符而堪採信。
三、再者，被告前曾於90年間因施用毒品案件，經臺灣新竹地方
    法院檢察署檢察官聲請，而經本院於90年10月26日以90年度
    毒聲字第1599號裁定送勒戒處所觀察、勒戒，旋因觀察、勒
    戒後，因認無繼續施用毒品傾向，於90年12月6 日執行完畢
    出所，並經臺灣新竹地方法院檢察署檢察官於90年12月7 日
    以90 年 度毒偵字第1533號為不起訴處分確定。其又於94年
    間因施用毒品案件，經臺灣新竹地方法院檢察署檢察官聲請
    簡易判決處刑，而經本院於94年10月7 日以94年度竹北簡字
    第271 號判處有期徒刑5 月，於94年11月7 日確定。又於95
    年間因施用毒品案件，經臺灣新竹地方法院檢察署檢察官聲
    請簡易判決處刑，而經本院於95年8 月31日以95年度竹北簡
    字第305 號判處有期徒刑6 月，於95年9 月18日確定。其又
    於96 年 間因施用毒品案件，經臺灣新竹地方法院檢察署檢
    察官起訴，而經本院於96年3 月23日以96年度易字第140 號
    判處有期徒刑7 月，於96年4 月12日確定等情，亦有臺灣新
    竹地方法院檢察署檢察官90年度毒偵字第1533號不起訴處分
    書、95年度毒偵字第1286號聲請簡易判決處刑書、96年度毒
    偵字第222 號起訴書、法務部全國檢察官線上查詢刑案人犯
    在監所最新資料報表、臺灣新竹地方法院檢察署刑案資料查
    註紀錄表、被告提示簡表、全國施用毒品案件紀錄表、受觀
    察勒戒人毒品及前科紀錄簡列表、矯正簡表暨及臺灣高等法
    院被告前案紀錄表各1 份在卷足憑。綜上，本案事證已臻明
    確，被告於前案觀察勒戒處分執行完畢及上揭違反毒品危害
    防制條例案件後5 年內再犯施用第二級毒品安非他命之犯行
    洵堪認定，應予依法論科。
四、按安非他命屬毒品危害防制條例第2 條第2 項第2 款所列之
    第二級毒品。核被告甲○○所為，係犯毒品危害防制條例第
    10條第2 項之施用第二級毒品罪。至其持有第二級毒品安非
    他命後，進而施用，其持有第二級毒品之低度行為，應為施
    用第二級毒品之高度行為所吸收，爰不另論其持有第二級毒
    品罪。又被告前曾於95年間因違反毒品危害防制條例案件，
    經本院於95年8 月31日以95年度竹北簡字第305 號判處有期
    徒刑6 月，於95年9 月18日確定；又於96年間因違反毒品危
    害防制條例案件，經本院於96年3 月23日以96年度易字第14
    0 號判處有期徒刑7 月，於96年4 月12日確定，嗣並經本院
    於96年7 月30日以96年度聲減字第480 號裁定減為有期徒刑
    3 月又15日確定，嗣上揭案件接續執行，於96年10月8 日縮
    刑期滿執行完畢等情，有臺灣新竹地方法院檢察署刑案資料
    查註紀錄表及臺灣高等法院被告前案紀錄表各1 份在卷足按
    ，其於5 年以內再犯本件有期徒刑以上之罪，為累犯，應依
    刑法第47條第1 項規定加重其刑。爰審酌被告曾因施用毒品
    而觀察、勒戒及判處有期徒刑在案，猶不知悔悟，卻再犯本
    案，顯然自制力薄弱，本案施用毒品種類、次數、犯罪手段
    、情節、所生危害，及被告所為係戕害自身身心健康，犯後
    尚能坦承犯行，態度良好等一切情狀，量處如主文所示之刑
    ，以資懲儆。
據上論斷，應依刑事訴訟法第273 條之1 第1 項、第299 條第1
項前段，毒品危害防制條例第10條第2 項，刑法第11條前段、第
47條第1 項，判決如主文。
本案經檢察官陳玉華到庭執行職務。
中    華    民    國    98    年    2     月    13    日
                  刑事第一庭    法  官   楊惠芬
以上正本證明與原本無異。
如不服本判決應於收受本判決後10日內向本院提出上訴書狀，上
訴書狀應敘述具體理由。上訴書狀未敘述上訴理由者，應於上訴
期間屆滿後20日內補提理由書狀於本院 (均須按他造當事人之人
數附繕本 )「切勿逕送上級法院」。
中    華    民    國    98    年    2     月    13    日
                                書記官   張懿中
附錄本案論罪科刑法條全文：
毒品危害防制條例第10條第2 項：
施用第二級毒品者，處三年以下有期徒刑。


司法院資訊處製作；財團法人民間司法改革基金會備份。
